【裁判字號】    92,簡上,108
【裁判日期】    920521
【裁判案由】    傷害
【裁判全文】
臺灣高雄地方法院刑事判決                        九十二年度簡上字第一八號
    上  訴  人  臺灣高雄地方法院檢察署檢察官
    上  訴  人  甲○○
    即  被  告
右列上訴人因傷害案件，不服台灣高雄地方法院中華民國九十二年一月七日九十二年
度簡字第四三號第一審簡易判決（聲請簡易判決處刑案號：九十一年度偵緝字第一八
○○號），提起上訴，本院判決如左：
    主  文
原判決撤銷。
甲○○傷害人之身體，處拘役肆拾日，如易科罰金，以參佰元折算壹日。
    事  實
一、甲○○於民國九十一年五月十二日上午七時許，在高雄縣鳳山市○○里○○路肉
    豆公菜市場內，見丙○○及其母乙○○○在該市場內購買物品，因認丙○○前竊
    取其所有之磅秤，即上前質問丙○○，雙方繼而發生口角爭執，甲○○基於傷害
    之犯意，拳毆丙○○頭部，並於乙○○○見狀上前攔阻時，亦同時毆傷乙○○○
    頭部，乙○○○並因而跌倒在地。丙○○同時亦基於傷害之犯意，持機車大鎖擊
    打甲○○左耳部（未提出傷害告訴）。丙○○遂受有「左前額及右臉頰腫痛」等
    傷害、乙○○○則受有「右手二、三、四指挫傷及左側頭皮血腫」等傷害，而甲○○亦受有「左耳二公分撕裂傷及左耳後二點五公分撕裂傷」等傷害。
二、案經丙○○、乙○○○訴由高雄縣警察局鳳山分局報請台灣高雄地方法院檢察署
    檢察官偵查起訴。
    理  由
一、訊據被告甲○○固坦認確有於右揭時、地，因認告訴人丙○○前竊取其所有之磅
    秤，雙方因而發生口角，進而爭執互毆，造成告訴人丙○○受有前開傷害之事實
    不諱，惟矢口否認有何傷害乙○○○之犯行，辯稱：伊係在市場販售「海瓜子」
    的，於案發約一星期前，丙○○竊取伊攤位之磅秤，而於九十一年五月十二日上
    午七時許，見丙○○在上開市場內，伊即上前質問丙○○為何竊取伊所有之磅秤
    ，雙方因而發生口角，進而互毆，當時伊亦遭丙○○持機車大鎖擊傷左耳，但伊
    並無毆打乙○○○云云。然查：
  (一)被告甲○○確有於右揭時、地，因認告訴人丙○○前竊取其所有之磅秤，雙方因
    而發生口角，進而爭執互毆，造成告訴人丙○○受有前開傷害之事實，業據被告
    於偵查及本院審理時供承不諱，核與證人即告訴人丙○○於警訊及偵、審時證述
    之情節大致相符，並有告訴人丙○○之診斷證明書乙紙附卷可稽。是被告此部分
    之自白，核與事實相符，堪信為真實。
  (二)另告訴人乙○○○於警訊指稱：伊於九十一年五月十二日上午七時許，在高雄縣
    鳳山市○○路俗稱肉豆公菜市場內，遭人無故攔下，並遭其打傷，對方係一人，
    伊並不認識對方，亦無仇怨等語，並於偵查及本院審理時陳稱：當時係伊子丙○○騎機車載伊到市場購買東西，被告過來質問伊為何要偷他的磅秤，隨即拳毆伊
    頭部，而伊手部的傷是跌倒時受傷的等語。且有告訴人乙○○○之診斷證明書乙
    紙在卷可按。又告訴人丙○○於警訊時指稱：於九十一年五月十二日上午七時許
    ，伊騎乘機車搭載母親乙○○○行經高雄縣鳳山市○○路俗稱肉豆公菜市場，遭
    人無故攔下並毆打成傷，伊僅知對方叫「志成」，並不熟悉，亦無任何糾紛等語
    ，並於偵查及本院審理時陳述：當時伊載母親在市場買東西，被告過來即質問伊
    母親為何要偷他的磅秤，隨即毆打伊母親，致母親自機車跌下，伊見狀即去扶母
    親，並遭被告一直徒手毆打，但伊並無持機車大鎖擊打被告，伊僅於遭被告毆打
    時，以手撥開被告而已等語。惟證人即在場之洪秋菊於本院審理時證述：伊係受
    僱被告在菜市場擺攤賣海產的，伊所在攤位距案發處約四、五十公尺，是平行的
    ，當時市場人很多，而於伊在質疑被告為何尚未送貨過來，在觀看時，見被告在
    案發處與人談話，後該人即持機車大鎖擊打被告耳朵，並見被告太太抱住被告，
    後被告的太太暈倒，其餘之情形伊並不清楚等語。證人即在場之鄭宏寬於本院審
    理時證稱：伊係受僱被告，當時伊與被告及他太太開廂型車一起到菜市場，停在
    伊等之攤位前，攤位距案發處約十五分尺左右，是在斜對面，伊即下車卸貨，被
    告與他太太走到對面，後伊見被告耳朵流血，他太太抱住他，伊並無見被告遭毆
    打之情形，但有見該名男子手持機車大鎖，該名男子並向其他人稱你們有無看到
    ，後見被告欲拿放雨傘的鐵架起來，伊即上前勸被告不要這樣，因當時被告的太
    太臉色發白，暈倒在地，而該名男子即是丙○○，當時伊並無見乙○○○，後來
    始見丙○○騎機車載乙○○○離去等語。證人即在場之莊世芳於本院審理時證陳
    ：伊係受僱被告在鳳山市○○街菜市場擺攤賣「海瓜子」，當時伊前去欲向被告
    拿貨，見被告與一名男子在吵架，並見該名男子持機車大鎖擊打被告耳朵，被告
    並無還手，後被告即以手嗚住耳朵，後被告即去就醫等語。證人即被告之太太Ｔ
    ＯＭＧＯＣＴＲＡＭ（越南籍）於本院審理時證述：在案發約一、二星期前，伊
    見丙○○趁伊去賣便當時，拿伊攤位上之磅秤，伊有將此事告知被告，在案發當
    時，伊見丙○○在該處，即告訴被告是丙○○偷磅秤的，被告即過去問丙○○為
    何要偷伊等的磅秤，後二人即相互拉扯，並見丙○○持機車大鎖擊打被告耳朵，
    被告耳朵就流血，當時伊已懷孕三個月，看見血就暈倒了，後由被告將伊送醫，
    當時伊僅見丙○○，至於乙○○○並無異狀等語。準此，經比對被告之供詞、告
    訴人等之指訴、及證人等之證詞，及被告所提出之其受有傷害之診斷證明可知，
    於前揭時、地，被告係因認告訴人丙○○竊取其所有之磅秤，而質問告訴人丙○○，雙方因而發生口角，進而爭執，被告以拳毆打告訴人丙○○頭部，惟告訴人
    丙○○亦持機車大鎖擊打被告左耳，始造成告訴人丙○○受有「左前額及右臉頰
    腫痛」等傷害，而被告亦受有「左耳二公分撕裂傷及左耳後二點五公分撕裂傷」
    等傷害等情，堪以認定。是被告並非因認告訴人乙○○○竊取其磅秤，而質問告
    訴人乙○○○，因其否認即拳毆告訴人乙○○○甚明。又綜據上述事證以觀，被
    告應係於與告訴人丙○○互毆之際，告訴人乙○○○見狀上前時，亦遭被告拳毆
    頭部，並因而跌倒在地，而於倒地時以手支撐，致告訴人乙○○○亦受有「右手
    二、三、四指挫傷及左側頭皮血腫」等傷害乙節，亦堪認定。從而，告訴人等指
    訴：被告係質問告訴人乙○○○偷磅秤，並先毆打告訴人乙○○○，並告訴人丙○○並無持機車大鎖擊打被告云云，顯與事實不符。且被告辯稱：伊並無毆打乙○○○云云，應屬事後卸責之詞，均不足採信。
  (三)綜上所述，本件事證明確，被告上開傷害犯行，均堪認定。
二、核被告甲○○所為，係犯刑法第二百七十七條第一項之普通傷害罪。被告基於一
    傷害之犯意，於時間密接之情形下，出手毆打在場之丙○○及乙○○○，應係接
    續犯，又其以一傷害行為，造成告訴人丙○○及乙○○○分別受有傷害，係一行
    為而觸犯數罪名，為同種想像競合犯，應從一重之普通傷害罪論處。公訴意旨認
    被告傷害告訴人丙○○及乙○○○之犯行，時間緊接，所犯罪名相同，顯係出於
    概括之犯意為之，為連續犯，尚有未洽。爰審酌被告之品行，僅因認告訴人丙○○竊取其所有磅秤之糾紛，而萌傷害之動機，傷害之手段，分別造成告訴人丙○○及乙○○○傷害之程度並非嚴重，且被告己身亦因本件爭執，受有上開傷害，
    及犯後態度等一切情狀，爰量處如主文所示之刑，並諭知易科罰金之折算標準，
    以資懲儆。
三、原審予以論罪科刑，固非無見，惟(一)原審未予審究被告係與告訴人丙○○互毆，
    並被告亦因而受有「左耳二公分撕裂傷及左耳後二點五公分撕裂傷」等傷害。(二)
    被告係先與告訴人丙○○互毆，告訴人乙○○○見狀上前時，始遭被告一併毆傷
    ，並非被告係先毆打告訴人乙○○○。(三)被告傷害告訴人丙○○及乙○○○，係
    一傷害行為，為想像競合犯，原審認係連續犯。均有未洽。上訴人即被告甲○○
    就此部分提起上訴，認原審量刑過重，非無理由，爰由本院將原判決予以撤銷。
    至上訴人即檢察官亦援依告訴人二人之請求以原判決量刑過輕，指摘原判決不當
    ，雖無理由，惟原判決既有可議，自應將之撤銷改判。
據上論斷，應依刑事訴訟法第四百五十五條之一第一項、第三項、第三百六十九條第
一項前段、第三百六十四條、第二百九十九條第一項前段，刑法第二百七十七條第一
項、第五十五條、第四十一條第一項前段，罰金罰鍰提高標準條例第一條前段、第二
條，判決如主文。
中      華      民      國      九十二    年      五    月    二十一    日
                                  臺灣高雄地方法院刑事第六庭
                                      審判長法  官  李政庭
                                            法  官  周玉群
                                            法  官  洪榮家
右正本證明與原本無異。
不得上訴。
                                            書記官  陳寰瑛
中      華      民      國      九十二    年      五    月    二十一    日
附錄本案論罪科刑法條全文：
刑法第二百七十七條第一項：
  傷害人之身體或健康者，處三年以下有期徒刑，拘役或一千元以下罰金。


司法院資訊處製作；財團法人民間司法改革基金會備份。
